【裁判字號】    94,訴,2234
【裁判日期】    950126
【裁判案由】    毒品危害防制條例
【裁判全文】
臺灣彰化地方法院刑事判決              94年度訴字第2234號
公  訴  人  臺灣彰化地方法院檢察署檢察官
被      告  甲○○
上列被告因違反毒品危害防制條例案件，經檢察官提起公訴（94
年度毒偵字第5705號、第5972號），本院認有刑事訴訟法第273-
1條第1項之情形，而改依簡式審判程序判決如下：
    主  文
甲○○施用第一級毒品，累犯，處有期徒刑柒月，扣案之海洛因
壹包（驗餘淨重零點零伍公克），沒收銷燬之；又連續施用第二
級毒品，累犯，處有期徒刑肆月。應執行有期徒刑拾月，扣案之
海洛因壹包（驗餘淨重零點零伍公克），沒收銷燬之。
    事  實
一、甲○○前因違反廢棄物清理法案件，經臺灣高等法院臺中分
    院於民國（下同）93年11月19日以93年度上訴字第1343號判
    決判處有期徒刑4月確定，業於94年1月24日易科罰金執行完
    畢。又因施用毒品案件，經本院以94年度毒聲字第484號裁
    定送觀察、勒戒後，因認無繼續施用傾向，並於94年8月9日
    執行完畢釋放，嗣於94年8月17日由臺灣彰化地方法院檢察
    署檢察官以94年度毒偵字第3368號為不起訴處分確定。詎其
    仍不知悔改，於前開觀察、勒戒執行完畢釋放後5年內，復
    基於施用第一級毒品海洛因之犯意，於94年11月1日晚間9時
    許，在彰化縣北斗鎮○○○街口處，以將第一級毒品海洛因
    摻入香煙內，點火加以吸食之方式，施用第一級毒品海洛因
    1次。另基於施用第二級毒品甲基安非他命之概括犯意，自
    94年10月28日或29日，及同年11月1日中午12時許，在彰化
    田中鎮○○里○○路275號之住處，以將第二級毒品甲基安
    非他命置於玻璃吸食器內，燒烤使成氣體後加以吸食之方式
    ，連續施用第二級毒品甲基安非他命2次。嗣於94年11月1日
    晚間11時50分許，在彰化縣北斗鎮○○路與光仁街口，為警
    查獲，並當場扣得海洛因1包（驗餘淨重0.05公克），始查
    悉上情。
二、案經彰化縣警察局北斗分局報請臺灣彰化地方法院檢察署檢
    察官偵查起訴，本院認有刑事訴訟法第273-1條第1項之情形
    ，而改依簡式審判程序審理。
    理  由
一、按除被告所犯為死刑、無期徒刑、最輕本刑為3年以上有期
    徒刑之罪或高等法院管轄第一審案件者外，於刑事訴訟法第
    273條第1項程序進行中，被告先就被訴事實為有罪之陳述時
    ，審判長得告知被告簡式審判程序之旨，並聽取當事人、代
    理人、辯護人及輔佐人之意見後，裁定進行簡式審判程序；
    除簡式審判程序及簡易程序案件外，第一審應行合議審判，
    刑事訴訟法第273-1條第1項、第284-1條分別定有明文。本
    件被告甲○○所犯係死刑、無期徒刑、最輕本刑為3年以上
    有期徒刑或高等法院管轄第一審案件以外之罪，並於本院行
    準備程序時就被訴事實為有罪之陳述，本院合議庭依前揭規
    定，經評議結果，裁定改由受命法官獨任行簡式審判程序，
    先予敘明。
二、上揭事實，業據被告迭於警、偵訊及本院行準備程序與審理
    時均坦承不諱，且其於94年11月2日為警查獲時所採取之尿
    液，經送鑑驗結果，確呈甲基安非他命與嗎啡陽性反應，此
    有彰化縣警察局北斗分局委託檢驗尿液代號與真實姓名對照
    單及彰化縣衛生局94年11月14日煙檢字第944880號煙毒尿液
    檢驗成績書各一紙附卷可稽；又扣案之白粉1包（驗餘淨重
    0.05公克），確含海洛因成份，此除據被告自承在卷，並有
    法務部調查局調科壹字第140012418號鑑定通知書1紙，可資
    佐證，應認被告之自白確與事實相符，洵堪採信。再查，被
    告曾因施用毒品案件，經本院以94年度毒聲字第484號裁定
    送觀察、勒戒後，因認無繼續施用傾向，並於94年8月9日執
    行完畢釋放，嗣於94年8月17日由臺灣彰化地方法院檢察署
    檢察官以94年度毒偵字第3368號為不起訴處分確定等情，有
    該臺灣高等法院被告全國前案紀錄表及臺灣彰化地方法院檢
    察署刑案資料查註紀錄表在卷足憑，被告顯係於受觀察、勒
    戒執行完畢釋放後，5年內再犯毒品危害防制條例第10條第1
    、2項之罪，依同條例第23條第2項規定，應依法論科。綜上
    所述，本件犯罪事證明確，被告前開犯行洵堪認定。
三、核被告甲○○所為，係犯毒品危害防制條例第10條第1項之
    施用第一級毒品罪及同條第二項之施用第二級毒品罪。被告
    為施用毒品而持有第一、二級毒品，其持有之低度行為均應
    為施用之高度行為所吸收，均不另論罪。被告先後2次施用
    第二級毒品之犯行，時間緊接，所犯又係構成要件相同之罪
    ，顯係基於概括犯意反覆為之，為連續犯，應依刑法第56
    條規定，以一罪論，並加重其刑。又其所犯上開二罪，犯意
    各別，行為互殊，且犯罪構成要件亦不同，應予分論併罰。
    復查被告曾因違反廢棄物清理法案件，經臺灣高等法院臺中
    分院於93年11月19日以93年度上訴字第1343號判決判處有期
    徒刑4月確定，業於94年1月24日易科罰金執行完畢等情，有
    臺灣彰化地方法院檢察署刑案資料查註紀錄表及臺灣高等法
    院被告全國前案紀錄表等件在卷可參，被告於受有期徒刑之
    執行完畢後，5年內再犯有期徒刑以上之罪，為累犯，應依
    刑法第47條規定，被告所犯施用第一級毒品罪部分，加重其
    刑，至其所犯施用第二級毒品罪部分，遞加重其刑。又被告
    所施用之第二級毒品係甲基安非他命，已如前述，起訴書內
    雖記載被告所施用者為安非他命，惟經公訴人於本院準備程
    序時當庭更正為甲基安非他命，附此敘明。爰審酌被告前曾
    有施用毒品犯行，經送觀察、勒戒執行完畢釋放後，猶不知
    悔改，再施用毒品不輟，不僅戕害自身健康，更辜負國家將
    之視為病人，並施以處遇之苦心，惟其對他人權益之侵害仍
    屬有限，於本院行準備程序與審理時均已坦承犯行，暨其犯
    罪動機、目的、手段、施用之次數、期間及其智識程度、生
    活狀況等一切情狀，分別量處如主文所示之刑，並定其應執
    行刑，另扣案之第一級毒品海洛因1包（驗餘淨重0.05公克
    ），應依毒品危害防制條例第18條第1項前段，沒收銷燬之
    。
四、據上論斷，應依刑事訴訟法第273-1條第1項、第299條第1項
    前段，毒品危害防制條例第10條第1項、第2項、第18條第1
    項前段，刑法第11條、第56條、第47條、第51條第1項第5款
    ，判決如主文。
本案經檢察官何蕙君到庭執行職務。
中    華    民    國    95    年     1    月     26    日
                  臺灣彰化地方法院刑事第二庭
                                法  官  黃齡玉
以上正本證明與原本無異。
如不服本判決，應於判決送達後10日內向本院提出上訴狀 (須附
繕本)。
中    華    民    國    95    年    1     月    26    日
                                書記官  施嘉玫
毒品危害防制條例第10條
施用第一級毒品者，處 6 月以上 5 年以下有期徒刑。
施用第二級毒品者，處 3 年以下有期徒刑。


司法院資訊處製作；財團法人民間司法改革基金會備份。
